【裁判字號】    97,訴,1978
【裁判日期】    971119
【裁判案由】    侵權行為損害賠償
【裁判全文】
臺灣板橋地方法院民事判決              97年度訴字第1978號
原      告  乙○○
被      告  甲○○
上列當事人間請求侵權行為損害賠償事件，本院判決如下：
    主      文
原告之訴駁回。
訴訟費用由原告負擔。
    事實及理由
一、按原告之訴，依其所訴之事實，在法律上顯無理由者，法院
    得不經言詞辯論，逕以判決駁回之，民事訴訟法第249條第2
    項定有明文。又所謂原告之訴，依其所述之事實，在法律上
    顯無理由者，係指依原告於訴狀內記載之事實觀之，在法律
    上顯然不能獲得勝訴之判決者而言，最高法院著有62年臺上
    字第845 號判例可資參照。
二、原告主張：被告於審理鈞院96年度訴字第358 號民事事件時
    行為乖異，竟詢問對造律師原告聲請調閱資料有無必要，形
    同主動勾結訴外人張鴻洲、張鴻音之律師，且對原告兩次調
    閱聲請狀均置之不理，怠惰職責視原告之權益於不顧，原告
    在此情勢下必死無疑；甚者，草草結案使得原告苦無資料以
    資核對及追蹤，雖原告循上訴、向司法院檢舉救濟，均因無
    資料可供審酌而無法伸張權利，被告異常行為已嚴重侵害原
    告之權利，致原告損害甚鉅，為此依侵權行為法律關係提起
    本件訴訟等語。並聲明：被告應給付原告新台幣60萬4,764
    元，及自起訴狀繕本送達之翌日起至清償日止按年息5 ﹪計
    算之利息。
三、得心證之理由：按當事人聲明之證據，法院應為調查。但就
    其聲明之證據中認為不必要者，不在此限，民事訴訟法第28
    6 條定有明文。故證據調查原由法院衡情裁量，若認事實已
    臻明瞭，或不必要之證據方法，自不為當事人請求所拘束，
    可即行裁判，無庸再為調查。當事人若不服判決，可循上訴
    途徑就原審證據之調查及取捨加以指摘。本件原告主張被告
    於審理本院96年度訴字第358 號清償債務事件時，就原告聲
    請調閱資料竟詢問對造律師有無必要，且對原告二次調閱之
    聲請均置之不理，致原告敗訴，被告怠惰職責嚴重侵害原告
    之權利云云；惟調查證據與否乃法院之職權，被告係依法審
    理上開案件之承審法官，如其認訟爭事實已臻明瞭，對於其
    他證據認為不重要者，自得不予調查，此乃被告裁量職權之
    行使。原告如不服判決，可循上訴途徑就原審證據之調查及
    取捨加以指摘，業如前所述，故尚難以被告未依原告聲請調
    查證據，即謂其有何侵害原告之權利可言。至於被告就原告
    調查證據之聲請詢問對造律師有無必要，乃為使兩造當事人
    於訴訟上有充分表達意見之機會，原告執此擅加指摘被告勾
    結對造律師侵害其權利云云，亦顯無理由。
四、綜上所述，本件依原告於訴狀內記載之事實觀之，在法律上
    顯然不能獲得勝訴之判決，原告之訴，自屬於法律上顯無理
    由，爰不經言詞辯論，逕以判決駁回之。
五、結論：本件原告之訴為無理由，依民事訴訟法第249條第2項
    、第78條，判決如主文。
中    華    民    國    97    年    11    月    19    日
                  民事第三庭法  官  許月珍
以上正本係照原本作成
如對本判決上訴，須於判決送達後20日內向本院提出上訴狀
中    華    民    國    97    年    11    月    24    日
                            書記官  劉昌明


司法院資訊處製作；財團法人民間司法改革基金會備份。
